臺灣臺中地方法院刑事判決　　　　　　　　　　　　九十三年度訴字第二二六號
　　公　訴　人　臺灣臺中地方法院檢察署檢察官
　　被　　　告　乙○○
　　指定辯護人　本院公設辯護人　丙○○
右列被告因偽造有價證券案件，經檢察官提起公訴（九十三年度偵字第一０六五一號
），本院判決如左：
    主  文
乙○○連續意圖供行使之用，而偽造有價證券，處有期徒刑壹年拾月，緩刑伍年。如
附表所示偽造之支票貳張，均沒收。
    事  實
一、乙○○意圖為自己不法之所有，於民國九十二年六月一日，在其臺北縣新莊市○
    ○街五六巷八號二樓住處，竊取其媳婦甲○○所有、付款人為玉山商業銀行信義
    分行、帳號為000000000號之空白支票二張（票據號碼分別為ＡＥ00
    00000號、ＡＥ0000000號，親屬間竊盜部分未據甲○○提出告訴）
    ，得手後，復基於意圖供行使之用而偽造有價證券之概括犯意，竟未經得甲○○
    之同意，先以甲○○置於與支票同處之印章，盜蓋「甲○○」之印文於如附表所
    示二張空白支票之發票人欄上，盜用完畢後即將印章放回原處，旋於九十二年六
    月二日、同年月九日，各持如附表編號一、編號二所示之空白支票至位於臺中市
    ○○路與文心路口之「金錢豹金山店」（起訴書誤載為「金錢豹金三店」）消費
    ，並各於消費完畢後，當場先在附表編號一所示支票金額欄上偽填面額為新臺幣
    （下同）「萬捌仟元整」、發票日欄填寫「九十二年七月五日」，復在附表編
    號二所示支票上金額欄上偽填面額為「貳萬玖仟肆佰元整」、發票日欄填寫為「
    九十二年七月二十六日」，而連續偽造甲○○為發票人之如附表所示支票二張，
    復先後持該二張支票交付予該店之職員廖家鈴以支付消費款。嗣廖家鈴於支票屆
    期後，將該二張支票交由閻志平持至世華聯合商業銀行提示付款時，因甲○○發
    現上開二張支票遺失而早已掛失止付，而未獲付款，經報警後始循線查悉上情。
二、案經臺中縣警察局霧峰分局報請臺灣臺中地方法院檢察署檢察官偵查起訴。
    理  由
一、右揭事實，業據被告乙○○於警、偵訊及本院審理時坦承不諱，核與被害人甲○
    ○、證人廖家鈴、閻志平分別於警詢時及偵查中所指述、證述之情節相符，並有
    上開支票影本二紙、退票理由單、被告書立之切結書各一紙在卷可資佐證，足認
    被告之自白與事實相符。本件事證明確，被告之犯行，應堪認定。
二、核被告乙○○所為，係犯刑法第二百零一條第一項意圖供行使之用而偽造有價證
    券罪。其盜用印章之行為係偽造有價證券之部分行為；又被告偽造有價證券後復
    持以行使，其行使之低度行為應為偽造之高度行為所吸收，均不另論罪。被告行
    使偽造有價證券，至「金錢豹金山店」消費而取得與有價證券同額的消費利益，
    其詐取得利之行為，原已包含於行使偽造有價證券行為之內，不另成立詐欺得利
    罪名。被告先後二次偽造有價證券犯行，時間緊接、方法相同，觸犯構成要件相
    同之罪名，顯係基於概括犯意反覆為之，為連續犯，依刑法第五十六條規定以一
    罪論，並加重其刑。被告連續冒用其媳婦高玉瑤之名義偽造有價證券，持以向人
    消費，固值非難，然其偽造支票數目僅二張，金額共僅六萬七千四百元，犯罪危
    害並非鉅大，此與一般擾亂金融秩序之經濟犯罪者迥異，且上開支票早經被害人
    甲○○申請掛失止付而未受有實際損害，又事後已取得被害人甲○○之諒解，並
    與持票人廖家鈴達成民事上之和解，分期清償票款，均表示不予追究之意，有和
    解書二紙在卷足憑，其情狀堪予憫恕，倘處以法定本刑之最低刑度有期徒刑三年
    ，猶嫌過重，本件情輕法重，被告犯罪情狀顯有可憫恕之處，爰依刑法第五十九
    條規定減輕其刑，並先加後減。爰審酌被告因一時失慮偶罹重典，然因上開支票
    已經被害人甲○○申請掛失止付而未受有實際損害，且被告偽造支票數量僅有二
    張，金額僅六萬七千四百元，已如前述，暨其智識、犯罪動機、犯罪手段及犯後
    坦承犯行，態度良好，並已取得被害人甲○○、廖家鈴之諒解等一切情狀，量處
    如主文所示之刑，以示儆懲。末查，被告前未曾受有期徒刑以上刑之宣告，有臺
    灣高等法院被告全國前案紀錄表及臺灣臺中地方法院檢察署刑案資料查註紀錄表
    各一份在卷可按，因一時失慮，致觸犯本案犯行，且被告坦承犯行，深具悔意，
    並均與被害人達成和解，足見被告經此教訓，當知警惕而無再犯之虞，本院綜核
    各情，所宣告之刑，認以暫不執行為適當，併予宣告緩刑五年，以啟自新。末查
    ，如附表所示偽造之支票二張，係屬偽造之有價證券，不問屬於犯人與否，應依
    刑法第二百零五條之規定宣告沒收之。
據上論斷，應依刑事訴訟法第二百九十九條第一項前段，刑法第五十六條、第二百零
一條第一項、第五十九條、第七十四條第一款、第二百零五條，罰金罰鍰提高標準條
例第一條前段，判決如主文。
中      華      民      國      九十三    年    十一    月    二十五    日
                                      臺灣臺中地方法院刑事第十一庭
                                          審判長法  官  林 源 森
                                                法  官  廖 慧 如
                                                法  官  王 世 華
右正本證明與原本無異。
如不服本判決，應於判決送達後十日內向本院提出上訴狀，上訴於臺灣高等法院臺中
分院( 須附繕本 )。
                                                書記官
中      華      民      國      九十三    年    十一    月    二十五    日
附錄本案論罪科刑法條刑法第二百零一條第一項附表：
┌──┬──────┬──────┬──────┬─────┬──────┐
│編號│支 票 號 碼 │ 發  票  日 │ 面      額 │ 發 票 人 │ 付  款  人 │
├──┼──────┼──────┼──────┼─────┼──────┤
│ 一 │ＡＥ二一一三│九十二年七月│新臺幣三萬八│  甲○○  │玉山商業銀行│
│    │八一八號    │五日        │千元        │          │信義分行    │
├──┼──────┼──────┼──────┼─────┼──────┤
│ 二 │ＡＥ二一一三│九十二年七月│新臺幣二萬九│  甲○○  │玉山商業銀行│
│    │八二四號    │二十六日    │千四百元    │          │信義分行    │
└──┴──────┴──────┴──────┴─────┴──────┘
